Inventaris van het archief van de Afdeling Arbeid II/(Hoofd)Afdeling Arbeidsverhoudingen van het Ministerie van Sociale Zaken en Werkgelegenheid(1937) 1946-1967
Nationaal Archief, Den Haag
- AFDELING ARBEID II / (HOOFD)AFDELING ARBEIDSVERHOUDINGEN, 1
  - Taak, 1.2
    - Uitvoering Buitengewoon Besluit Arbeidsverhoudingen (BBA) 1945, 1.2.7
      - Stukken betreffende arbeidsconflicten., 1946 - 1964; 68-75; 4 pakken en 4 omslagen
        - Stakingen bij diverse bedrijven. 1953 - 1960, 73-74
          - 1954-1955, 74; pak
        - Beantwoorden van Tweede Kamervragen inzake de staking van Scheveningse vissers. 1964, 75
          Oude code: 195/626
      - Stukken betreffende arbeidsverhoudingen en bezitsvorming., 1947 - 1965; 76-96; 13 pakken en 8 omslagen
        - Intrekken van de beschikking inzake het toestaan aan werkgevers om vereveningsheffing te verhalen op het loon van zijn werknemers. 1947 - 1951, 76; omslag
        - Bezoldiging van ambtenaren. 1947 - 1966, 77-81
          - Bezoldiging van diverse overheidsinstellingen en gesubsidieerde instellingen. 1947 - 1964, 77; omslag
            Oude code: 266/426
          - Loonbeleid van ambtenaren. 1949 - 1966, 78
            Bevat het advies van de commissie van loondeskundigen ingesteld door de minister van Binnenlandse Zaken.
            Oude code: 267/170
          - Herziening van de salarisbesluiten Middelbaar en Lager Nijverheids Onderwijs, alsmede met betrekking tot de niet-van-toepassingsverklaring van het BBA 1945 op sommige categoriëen personen. 1950, 79
            Oude code: 268/409
          - Herziening van de salarisbesluiten Middelbaar en Lager Nijverheids Onderwijs, alsmede met betrekking tot de niet-van-toepassingsverklaring van het BBA 1945 op sommige categoriëen personen. 1951-1954, 80
          - Salariëring van rijksvaklieden en van middelbare en hogere ambtenaren. 1953, 81; omslag
            Oude code: 271/643
        - Wetsvoorstellen inzake wijzigingen in het ontslagrecht. 1948 - 1964, 82; pak
          Oude code: 207/248
        - Verschillende vormen van pensioen. 1952 - 1965, 83; omslag
          Betreft:
          het burgerlijk pensioen
          het ambtelijk pensioen
          weduwenpensioen overheid.
          Oude code: 210/429
        - Totstandkomen van een voorontwerp van de Arbeidsvoorwaardenwet. 1955 - 1965, 84-87
          - 1955-1958, 84
            Oude code: 260/228
          - 1959-1960, 85
          - 1961, 86
            Oude code: 261/459
          - 1961-1965, 87
        - Overleg met en het informeren van de minister en secretaris-generaal inzake het opnemen van ongeschoolde grondwerkers in de collectieve arbeidsvoorwaarden voor de cultuurtechnische werken. 1958 - 1960, 88; omslag
          Oude code: 15/8/398
        - Bezitsspreiding en bezitsvorming. 1946 - 1965, 89-96
          - Instelling, werkzaamheden en opheffing van de Commissie Bezitsspreiding. 1946 - 1956, 89
            Oude code: 273/29
          - Overleg met het Ministerie van Justitie en het College van Rijksbemiddelaars met betrekking tot het goedkeuren van winstdelingsclausules in de statuten van naamloze vennootschappen. 1947, 90; omslag
            bevat de behandeling van een verzoek terzake van de Dok- en Werf-Maatschappij Wilton-Fijenoord NV te Schiedam.
            Oude code: 274/646
          - Overleg met betrekking tot het rapport van de Werkgroep Eigen Woningbezit, alsmede inzake het plan van de gemeente Stedum voor eigenbouw van arbeiderswoningen. 1953 - 1956, 91
            bevat een gebonden exemplaar van het rapport.
            Oude code: 275/324
          - Overleg betreffende aandeelhoudersrechten van werknemers, alsmede inzake de werkzaamheden van verschillende commissies. 1954 - 1965, 92
            Oude code: 276/256
          - Winstdelingsregelingen. 1955 - 1960, 93; omslag
            Oude code: 277/301
          - Overleg met de Stichting van de Arbeid inzake oneigenlijke winstdelingsregelingen. 1962 - 1964, 94; omslag
            Oude code: 280/524
          - Totstandkoming van het wetsontwerp inzake voorzieningen met betrekking tot premiespaarregelingen en winstdelingsregelingen voor werknemers. 1958 - 1961 mrt., 95
            Oude code: 278/522
          - Totstandkoming van het wetsontwerp inzake voorzieningen met betrekking tot premiespaarregelingen en winstdelingsregelingen voor werknemers. 1961 apr. - 1965, 96
            Oude code: 279/523
      - Stukken betreffende arbeidsvoorwaarden voor diverse groepen., 1953 - 1961; 97-108
        - Toepassing van het BBA 1945 op treinpersoneel en trampersoneel, het beroepsvervoer over de weg en het vervoer met binnenschepen. 1945 - 1959, 97-98
          - 1945-1952, 97; pak
            Oude code: 155/257
          - 1952-1959, 98; omslag
        - Deelneming aan een pensioenfonds door personen die werkzaam zijn in de landbouw. 1947, 99; omslag
          Oude code: 31/649
        - Wijziging van het Dagloonbesluit Bouwbedrijven en het bepalen van de lonen in de bouwnijverheid. 1948 - 1956, 100; pak
          Oude code: 156/272
        - Overleg met de minister van Verkeer en Waterstaat met betrekking tot de rechtspositie van de bemanning van schepen van de Koninklijke Paketvaart Mij (KPM) die niet regelmatig naar Nederland terugkeren. 1951, 101; omslag
          Oude code: 208/237
        - Pensioenpremie in de metaalindustrie. 1951 - 1953, 102; pak
          Oude code: 209/304
        - Arbeidsvoorwaarden en arbeidsomstandigheden voor personen werkzaam in de visserij. 1951 - 1958, 103; omslag
          Bevat tevens stukken met betrekking tot het instellen en opheffen van een onderzoekscommissie ter beantwoording van de vraag of het gewenst is ten behoeve van werknemers op vissersschepen veranderingen aan te brengen in de bestaande arbeidsvoorwaarden, voorzover deze betrekking hebben op de accommodatie en de voeding aan boord, alsmede het rapport van deze commissie.
          Oude code: 247/209
        - Beantwoorden van Tweede Kamervragen met betrekking tot het duperen van arbeiders door onderaannemers in de bouwnijverheid. 1952 - 1962, 104; pak
          Oude code: 249/623
        - Totstandkoming van de wijziging van bepalingen die in het Burgerlijk Wetboek zijn opgenomen inzake boekenonderzoek in verband met loonaanspraken van arbeiders. 1953 - 1961, 105
          Oude code: 259/525
        - Totstandbrenging van de Landelijke Collectieve Arbeidsovereenkomst voor het Bouwbedrijf. 1957 - 1958, 106; pak
          Oude code: 157/273
        - Commissie ter bestudering van mogelijkheden tot verbetering van de arbeidsomstandigheden en arbeidsvoorwaarden op vissersschepen. 1958 - 1962, 107; pak
          Oude code: 254/442
        - Overleg met de minister van Economische Zaken inzake het verplichte lidmaatschap van vakverenigingen en werkgeversverenigingen, voorkomend in de Collectieve Arbeidsovereenkomst voor de Grafische Bedrijven, alsmede het beantwoorden van Tweede Kamervragen met betrekking tot het verplichte vakbondslidmaatschap voor werknemers in de grafische sector. 1964 - 1967, 108; omslag
          Oude code: 257/616
      - Stukken betreffende de arbeidsproductiviteit en werkclassificatie., 1949 - 1960; 109-113; 5 omslagen
        - Vormgeving van de nota "Het beleid terzake van de productiviteit in Nederland" door de Minister van Publiekrechtelijke Bedrijfsorganisatie. 1949 - 1953, 109
          Oude code: 174/327
        - Arbeidsproductiviteit in diverse bedrijven en ondernemingen. 1951 - 1952, 110
          Oude code: 175/330
        - Voorbereiding van het internationale standpunt betreffende arbeidsproductiviteit, alsmede het informeren van de minister inzake de Memorie van Antwoord met betrekking tot de Productiviteitsnota. 1951 - 1953, 111
          Oude code: 176/611
        - Onderzoek naar de invoering van werkclassificatie in de landbouw en tuinbouw. 1951 - 1959, 112
          Oude code: 177/334
        - Verslag van de Commissie Arbeidsproductiviteit, alsmede het verzoek om advies aan de Sociaal-Economische Raad inzake de toekomst van het productiviteitsbeleid. 1951 - 1960, 113
          Oude code: 178/327
      - Commissies, werkgroepen en stichtingen., 1945 - 1965; 114-120; 1 pak en 6 omslagen
        - Instelling van de Interdepartementale Commissie van Overleg voor de Loon- en Prijspolitiek. 1945 - 1960, 114
          Oude code: 228/258
        - Instelling en de werkzaamheden van de Commissie Arbeidsvoorwaarden Werknemers in Indonesië (CAWI). 1948 - 1957, 115; pak
          Oude code: 233/222
        - Overleg inzake het mogelijk toepassen van de Wet op de Stichtingen op de Stichting van de Arbeid. 1956, 116
          Oude code: 253/171
        - Instelling van de Interdepartementale Werkgroep inzake Overleg met niet erkende organisaties. 1958 - 1962, 117
          Oude code: 255/617
        - Instelling en de werkzaamheden van de Gemengde Commissie voor Groepen tussen Overheid en Bedrijfsleven. 1961 - 1965, 118
          Betreft voornamelijk stukken met betrekking tot de salarispositie.
          Oude code: 237/545
        - Wijziging van de statuten van de Stichting van den Arbeid in verband met de wijziging van het systeem van loonvorming. 1962 - 1963, 119
          Oude code: 154/449
        - Periodiek overleg met de Confrontatie Commissie. 1962 - 1964, 120
          Betreft een commissie waarin periodiek overleg gevoerd wordt over de resultaten van de toepassing van de loonpolitiek.
      - Stukken betreffende de looncontroledienst., 1945 - 1964; 121-125; 2 pakken en 3 omslagen
        - Controle op de naleving van het BBA 1945 en de berechting van diverse overtredingen. 1945 - 1948, 121
          Oude code: 196/12
        - Vormgeving van het besluit ter aanwijzing van diverse categorieën ambenaren ter opsporing van in het BBA 1945 strafbaar gestelde feiten, alsmede het beantwoorden van Tweede Kamervragen met betrekking tot het gebruik van artikel 32 uit het besluit BBA 1945. 1945 - 1950, 122
          Oude code: 197/23
        - Controle op de naleving van loonregelingen en het opsporingsbeleid. 1947 - 1953, 123; pak
          Oude code: 198/285
        - Instelling en de organisatie van de Looncontroledienst. 1949 - 1964, 124
          Oude code: 199/541
        - Rapporten inzake de naleving van collectieve arbeidsbepalingen in enkele bedrijfstakken. 1958 - 1964, 125; pak
          Bouwbedrijf. 1958 - 1964
          Confectie-industrie. 1964
          Metaalindustrie. 1959 - 1964
          Scheepswerven. 1961 - 1964
          Textielindustrie. 1964
          Ondernemingen in de Kanaalzone van Zeeuws-Vlaanderen. 1961.
          Oude code: 206/553
      - Stukken betreffende de Dienst Uitvoering Werken (DUW)., 1945 - 1952; 126-139; 6 pakken en 8 omslagen
        - Voeren van overleg met betrekking tot aangelegenheden inzake de DUW. 1945, 126-127
          - 1945 mei - sep., 126; pak
            Oude code: 214/30
            Opmerkingen: uitzondering B: wederopbouw gerelateerd
          - 1945 okt. - nov., 127; pak
        - Arbeidsvoorwaarden van DUW-arbeiders. 1945 - 1950, 128-129
          - 1945-1946, 128; pak
            Bevat tevens een groot aantal brieven van DUW-arbeiders.
            Oude code: 215/32
          - 1947-1949, 129; pak
        - Opstellen van de winterregeling van arbeiders van de DUW. 1945 - 1952, 130
          Oude code: 159/313
        - Voeren van overleg met de minister van Openbare Werken en Wederopbouw met betrekking tot de organisatie van de DUW. 1945 - 1952, 131
          Oude code: 216/306
        - Opstellen van regelingen voor lonen en arbeidsvoorwaarden voor arbeiders werkzaam onder de DUW. 1946 - 1952, 132; pak
          Oude code: 160/134
        - Voeren van overleg met andere departementen met betrekking tot het uitbetalen van reisuren, reiskosten en de wijze van vervoer van DUW-arbeiders. 1947 - 1950, 133
          Bevat tevens stukken betreffende het mede beantwoorden van Tweede Kamervragen met betrekking tot het vervoer van DUW-arbeiders.
          Oude code: 161/42
        - Overleg met de minister van Wederopbouw en Volkshuisvesting inzake de Regeling van lonen en andere arbeidsvoorwaarden bij de door de DUW gesubsidieerde sneeuwruimingswerken. 1947 - 1952, 134
          Oude code: 162/38
        - Instelling van de Centrale DUW-Commissie. 1949, 135
          Oude code: 230/307
        - Regeling van werktijden en verlof voor DUW-kamparbeiders. 1949 - 1950, 136
          Bevat tevens verzoekschriften van DUW-arbeiders inzake vakantietoeslag en vakantiedagen.
          Oude code: 217/39
        - Beantwoorden van Tweede Kamervragen inzake het ontslag van DUW-arbeiders. 1949 - 1952, 137
          Oude code: 218/312
        - Toepassing van de loonregeling voor DUW-arbeiders. 1949 - 1952, 138
          Oude code: 164/315
        - Verlofregeling van DUW-kamparbeiders, alsmede overleg inzake civiel-technische werken met DUW-subsidie; en de positie van de DUW. 1950 - 1952, 139; pak
          Oude code: 232/308
      - Stukken betreffende de Kinderbijslagwet., 1948 - 1965; 140-142
        - Overleg met betrekking tot het verhogen van de kinderbijslag voor grote gezinnen naar aanleiding van het voorstel van mr. B.J.M van Spaendonck. 1948, 140; pak
          Mr. B.J.M. van Spaendonck was verbonden aan de Katholieke Economische Hogeschool Tilburg.
          Oude code: 9/75
        - Diverse aangelegenheden rondom de Kinderbijslagwet. 1953 - 1960, 141; pak
          Oude code: 10/406
        - Regeling Kindertoeslag mijnindustrie. 1953 - 1965, 142; pak
          Oude code: 11/407
      - Stukken betreffende de loonpolitiek., 1947 - 1963; 143-162; 17 pakken en 3 omslagen
        - Toekenning van vakantietoeslag, alsmede het beantwoorden van Tweede Kamervragen met betrekking tot het toestaan van het geven van een vakantietoeslag van 2% van het jaarloon door ondernemers aan werknemers. 1947 - 1950, 143; omslag
          Oude code: 141/394
        - Beantwoorden van diverse Tweede Kamervragen met betrekking tot lonen en arbeidsvoorwaarden. 1949 - 1963, 144
          Oude code: 142/481
        - Loonsverhoging, alsmede het beantwoorden van Tweede Kamervragen met betrekking tot loonsverhoging. 1950 - 1951, 145; omslag
          Oude code: 143/261
        - Opstellen van een eenmalige compensatie-uitkering. 1951, 146; omslag
          Oude code: 144/263
        - Gedifferentieerde loonpolitiek. 1951 - 1959, 147-148
          Stukken niet chronologisch geordend.
          - Deel 1., 147
            Oude code: 145/280
          - Deel 2., 148
        - Grondslagen voor loonvorming en methoden van de gevoerde en de te voeren loonpolitiek. 1959 - 1966, 149-161
          - 1959, 149
            Oude code: 148/295
          - 1960, 150
          - 1961 jan. - 1962 feb., 151
            Oude code: 149/551
          - 1962 mrt. - juli., 152
          - 1962 aug. - 1963 mrt., 153
            Oude code: 150/556
          - 1963 apr. - sep., 154
          - 1963 okt. - 1964 apr., 155
            Oude code: 151/558
          - 1964 mei - okt., 156
          - 1965 jan. - nov. 17., 157
            Oude code: 152/560
          - 1965 nov. 18 - 1966 mrt., 158
            Bevat tevens stukken betreffende het beantwoorden van Tweede Kamervragen met betrekking tot het verlenen van een uitkering ineens.
          - 1966 apr. - mei., 159
            Bevat tevens stukken betreffende het beantwoorden van Tweede Kamervragen met betrekking tot het onverbindend verklaren van bepalingen uit enkele collectieve arbeidsovereenkomsten.
          - 1966 juni - juli., 160
            Oude code: 153/561
          - 1966 sep. - dec., 161
        - Documentatiemap van J.G. Suurhoff, minister van Sociale Zaken en Volksgezondheid, inzake de loonronde 1954, alsmede lonen en prijzen. 1953 - 1955, 162
          Oude code: 146/281
      - Stukken betreffende gelijke beloning van mannen en vrouwen., 1953 - 1964; 163-164; 4 pakken
        Ook wel 'equal pay' genoemd.
        - Instelling van een interdepartementale commissie met als taak het voorbereiden van een nota over het vraagstuk van gelijke beloning van mannen en vrouwen voor gelijkwaardige arbeid. 1953 - 1961, 163
          Oude code: 166/574
        - Totstandkoming van het regeringsbesluit tot afwijzing van de invoering van een kostwinnersbijslag. 1961 - 1964, 164
          Oude code: 167/577
      - Stukken betreffende de gemeenteclassificatie., 1949 - 1967; 165-167; 2 pakken en 1 omslag
        Betreft veelal stukken met betrekking tot de Commissie Gemeenteclassificatie, ook wel Commissie Kruijt genoemd.
        - Interim-rapport van de Commissie Gemeenteclassificatie betreffende een herclassificatie van verschillende gemeenten. 1949 - 1964, 165
          Bevat tevens stukken betreffende het voeren van overleg met diverse gemeenten en provinciën.
          Oude code: 181/539
        - Rapport van de Commissie Gemeenteclassificatie, alsmede het vragen van advies aan de Sociaal-Economische Raad naar aanleiding van het rapport. 1951 - 1959, 166
          Oude code: 182/283
        - Beantwoorden van Tweede Kamervragen met betrekking tot gemeenteclassificatie. 1960 - 1967, 167; omslag
          Oude code: 183/540
      - Stukken betreffende vakanties en vrije dagen., 1946 - 1967; 168-175; 4 pakken en 5 omslagen
        - Verlenen van een vrije dag bij het vieren van nationale feestdagen, alsmede het beantwoorden van Tweede Kamervragen met betrekking tot regelingen opgenomen in de collectieve arbeidsvoorwaarden inzake verlof op nationale feestdagen. 1946 - 1960, 168; pak
          Oude code: 219/596
        - Vakantieregelingen in de bouwnijverheid. 1949 - 1962, 169
          Oude code: 220/600
        - Verlenen van vergunningen tot werktijdverkorting. 1950 - 1960, 170
          Betreft enkele concrete gevallen:
          Schoenfabriek v.h. A. Doekemeijer; Soest
          Grafische industrie; algemeen
          Coöperatieve strokartonfabriek De Halm; Hoogkerk
          Textielfabrieken H. van Puyenbroek; Goirle
          Schockaerts N.V. Breifabriek; Terneuzen.
          Oude code: 221/591
        - Wijziging van de vakantieregeling voor jeugdigen, alsmede het vaststellen van een algemene minimum-vakantieregeling. 1951 - 1954, 171
          Oude code: 222/597
        - Totstandkoming van de Vakantiewet. 1953 - 1955, 172; pak
          Oude code: 223/322
        - Instelling van vakantiespreiding voor het onderwijs en het bedrijfsleven. 1955 - 1966, 173; pak
          Oude code: 225/602
        - Opstellen van een nota ten behoeve van overleg in de ministerraad inzake arbeidstijdverkorting in het algemeen en de loonpolitieke gevolgen daarvan. 1960 - 1961, 174
          Oude code: 226/590
        - Beantwoorden van Tweede Kamervragen inzake het invoeren van zondagsarbeid, alsmede het verlenen van verlof bij de viering van het Koninklijk huwelijk en de geboorte van een troonopvolger; en de communicatie omtrent het verlenen van verlof inzake de geboorte van een troonopvolger. 1965 - 1967, 175
          Oude code: 227/595
      - Stukken betreffende de werktijdverkorting., 1945 - 1958; 176-178; 2 pakken en 1 omslag
        Betreft artikel 8 van het BBA 1945.
        - Ontwikkeling van beleid met betrekking tot de afgifte van vergunningen tot werktijdverkorting. 1945 - 1958, 176; pak
          Oude code: 169/592
        - Machtigen van enkele instanties tot het verlenen van ontheffingen inzake werktijdverkorting. 1953 - 1955, 177
          Oude code: 170/457
        - Invoering arbeidstijdverkorting (a.t.v.). 1954 - 1959, 178; pak
          Oude code: 224/317
    - Internationale betrekkingen, 1.2.8
      - Stukken betreffende het tekenen van het wederkerigheidsverdrag inzake sociale zekerheid en wijzigingen daarvan., 1947 - 1950; 179-180; 2 omslagen
        - België. 1947 - 1951, 179
          Oude code: 243/72
        - Bondsrepubliek Duitsland. 1949 - 1950, 180
          Oude code: 245/73
      - Stukken betreffende het overleg met de Afdeling Internationale Zaken met betrekking tot het vormgeven van het Europees Sociaal handvest van de Raad van Europa., 1951 - 1958; 181; pak
        Oude code: 288/234
      - Stukken betreffende de Belgisch-Nederlands-Luxemburgse Economische Unie (Benelux)., 1948 - 1960; 182-231; 40 pakken en 10 omslagen
        - Uitbreiding van het aantal leden van de Raad voor de Economische Unie en de instelling van de Commissie voor Sociale Vraagstukken binnen de Raad. 1948 - 1951, 182
          Bevat het rapport van de Commissie voor Sociale Vraagstukken in het frans.
          Oude code: 119/107
        - Samenstellen van de Nederlandse delegatie in de Commissie voor Sociale Vraagstukken. 1948 - 1960, 183
          Oude code: 120/108
        - Deelneming aan vergaderingen van de Commissie voor Sociale Vraagstukken. 1952 - 1960, 184
          Oude code: 121/105
        - Instelling van de subcommissie voor Beroepswedstrijden in Beneluxverband. 1953 - 1960, 185; omslag
          Oude code: 130/136
        - Memorie van Antwoord inzake de ontwerpwetten tot goedkeuring van het Protocol betreffende de economische en sociale politiek en het Protocol inzake de handelspolitiek. 1954 - 1960, 186
          Stond oorspronkelijk in de rubriek "Raad voor de Handelsaccoorden".
          Oude code: 116/20
        - Opheffen van handelsbelemmeringen van niet-politieke aard tussen de Benelux-landen. 1955 - 1960, 187
          Stond oorspronkelijk in de rubriek "Raad voor de Economische Unie".
          Oude code: 117/82
        - Advies aan de minister inzake de Intergouvernementele Conferentie van de Nederlands-Belgische-Luxemburgse Douane-Unie, gehouden op 20 februari 1960. 1956 - 1960, 188
          Oude code: 46/11
        - Standpunten met betrekking tot diverse onderwerpen. 1956 - 1960, 189; omslag
          Betreft de volgende onderwerpen:
          Heffing van belastingen bij de geschenkzendingen van emigranten
          Economisch Benelux-congres te Maastricht
          Toezending en verzending van stukken.
          Oude code: 74/5
        - Jaarverslagen. 1957 - 1959, 190
          Commissie voor Sociale Vraagstukken
          Werkzaamheden van de Benelux-commissie
          Werkzaamheden van de instellingen van de Benelux.
          Oude code: 72/1
        - Vereenvoudiging van grensformaliteiten binnen de Benelux. 1957 - 1960, 191; omslag
          Oude code: 122/123
        - Rapporten met daarin de actieprogramma's van de verschillende Beneluxcommissies. 1958 - 1959, 192; omslag
          Betreft de actieprogramma's voor de jaren 1959 en 1960.
          Oude code: 73/2
        - Raadgevende Interparlementaire Beneluxraad., 193-197
          - Betrekkingen tussen de Benelux-regeringen en de Interparlementaire Beneluxraad naar aanleiding van vergaderingen van de Interdepartementale Coördinatie Commissie. 1950 - 1957, 193; omslag
            Oude code: 111/52
          - Instelling en de betrekking tussen de Regering en de Raadgevende Interparlementaire Beneluxraad. 1950 - 1957, 194
            Oude code: 110/50
          - "Nota inzake Benelux" van januari 1953. 1952 - 1954, 195
            Oude code: 113/59
          - Overeenkomst inzake het fonds van wederaanpassing, behorende bij het Benelux-Protocol. 1953, 196
            Oude code: 114/63
          - Wetsontwerp tot goedkeuring van het Benelux-Protocol van 24 juli 1953. 1953 - 1954, 197
            Oude code: 115/60
        - Stukken betreffende het opstellen van een Arbeidsverdrag tussen de Benelux-landen. 1956 - 1958, 198-203
          - Overgangsregiem inzake een Benelux brede arbeidsmarkt. 1956, 198; omslag
            Oude code: 126/129
          - Vaststelling voorlopig verslag betreffende het wetsontwerp tot goedkeuring van het Arbeidsverdrag Benelux en het Memorie van Antwoord. 1959, 199; omslag
            Oude code: 128/131
          - 1950 - 1952 mei, 200
            Oude code: 123/126
          - 1952 juni - 1953, 201; omslag
            Oude code: 124/127
          - 1954-1955, 202
            Oude code: 125/128